modica.b@outlook.fr

🛗 33 ans

% https://www.mdc-web.fr/

Permis B

Véhicule personnel

0618974177

Stack technique

Back-end

• Langages: PHP/JS/SQL

• Framework: Symfony, NodeJS

 Base de données: Oracle, Mongo DB, MYSQL

• API & WS

Front-end

• Langages: HTML/CSS/JS

• Framework: ReactJS

UX/UI

• SEO/SEA

CMS

• Wordpress

Prestashop

Outils Divers & Culture informatique

Pack Office, VSCode, Jira, Mantis GIT, NPM, Composer, API REST & SOAP

Filezilla, Postman, Console chrome Dbeaver, MongoDBCompass, PHPMA Notion en Systèmes & réseaux

Savoir être

Motivation

Curiosité

Adaptabilité

Esprit d'analyse

Patience

Capacité à résoudre un problème

Pédagogie

Langues

Français

Natif

Anglais

Technique

Centres d'intérêt

Culture geek

Sport

Histoire

Science

Benoit MODICA

Développeur web / Consultant IT

Passionné d'informatique depuis toujours, je suis un professionnel polyvalent doté d'une expertise dans le développement web et les technologies de l'information.

Ma passion pour l'innovation technologique et ma capacité à trouver des solutions efficaces font de moi un atout précieux pour tout projet informatique ambitieux.

Expériences professionnelles

De janvier 2023 à décembre 2023

ANTARGAZ Courbevoie, France

Consultant IT

- Gestion du support IT
- Analyse des besoins et des processus métiers
- Extraction et manipulation en base de données
- Test en recette et mise en production avec les équipes infrastructure
- · Gestion et traitement des incidents utilisateurs
- · Gestion et traitement des WS
- Analyse des anomalies système
- Participation aux réunions et communication avec les équipes du projet

D'août 2022 à décembre 2022 SEVIRA KIDS Compiègne, France

Développeur web

- Rédaction de la documentation technique
- Développement et test en préprod
- Déploiement et mise en production
- Analyse et correction d'anomalies
- · Gestion et traitement des incidents utilisateurs
- Gestion de base de données
- Installation des API et WS

D'avril 2022 à juillet 2022 ZIPBOX/AFCI FORMATION
Distanciel

Développeur web stagiaire

- Développement d'une application web sans Framework en PHP et JavaScript (projet d'examen)
- Création d'un site WordPress
- · Déploiements des projets

Diplômes et Formations



AFCI FORMATION Beauvais, France

Titre Professionnel Développeur web & web mobile bac+2 (RNCP)

Réseaux sociaux

in @benoit-modica/

@mdc-web